DefaultData/hunspell/ar.aff
FLAG	long
PFX	mj	Y	36	
PFX mj 0 ال .
PFX mj 0 وال .
PFX mj 0 فال .
PFX mj 0 وال .
PFX mj 0 بال .
PFX mj 0 لل [^ل]
PFX mj ل لل ل
PFX mj 0 كال .
PFX mj 0 أبال .
PFX mj 0 ألل [^ل]
PFX mj ل ألل ل
PFX mj 0 أكال .
PFX mj 0 وبال .
PFX mj 0 ولل [^ل]
PFX mj ل ولل ل
PFX mj 0 وكال .
PFX mj 0 فبال .
PFX mj 0 فلل [^ل]
PFX mj ل فلل ل
PFX mj 0 فكال .
PFX mj 0 لبال .
PFX mj 0 للل [^ل]
PFX mj ل للل ل
PFX mj 0 لكال .
PFX mj 0 ولبال .
PFX mj 0 وللل [^ل]
PFX mj ل وللل ل
PFX mj 0 ولكال .
PFX mj 0 أوبال .
PFX mj 0 أولل [^ل]
PFX mj ل أولل ل
PFX mj 0 أوكال .
PFX mj 0 أفبال .
PFX mj 0 أفلل [^ل]
PFX mj ل أفلل ل
PFX mj 0 أفكال .
	
	
# Sufixes noms الزيادات اللاحقة للاسم	
	
	
	
# Mots مفرد + جمع تكسير معرف	
# Cas SnN (الكل) - المبدأ-المبدإ 	
	
SFX	AA	Y	2	
SFX AA 0 0/298 .
SFX AA أ إ/299 أ
	
	
# Mots مفرد + جمع تكسير نكرة/إضافة منفصلة	
# Cas SnN  (الكل) - المبدأ-المبدإ 	
	
SFX	AB	Y	2	
SFX AB 0 0/300 .
SFX AB أ إ/301 أ
	
	
# Mots مفرد + جمع تكسير نكرة/إضافة ضمير عاقل	
# Cas SnN  قلم-جلسة-وحمى-جزء-خطأ-مَبَادِئُ-تكافُؤ -نداء-نشوء-مجيء	
	
SFX	AC	Y	24	
SFX AC 0 ه/302 [^ةىءأؤئ]
SFX AC ة ته/302 ة
SFX AC ى اه/302 ى
SFX AC ء ؤه/303 [^اوي]ء
SFX AC ء أه/304 [^اوي]ء
SFX AC ء ئه/305 [^اوي]ء
SFX AC أ ؤه/303 أ
SFX AC أ أه/304 أ
SFX AC أ ئه/305 أ
SFX AC ئ ئه/303 ئ
SFX AC ئ ئه/304 ئ
SFX AC ئ ئه/305 ئ
SFX AC ؤ ؤه/303 ؤ
SFX AC ؤ ؤه/304 ؤ
SFX AC ؤ ئه/305 ؤ
SFX AC اء اؤه/303 اء
SFX AC اء اءه/304 اء
SFX AC اء ائه/305 اء
SFX AC وء وؤه/303 وء
SFX AC وء وءه/304 وء
SFX AC وء وئه/305 وء
SFX AC يء يئه/303 يء
SFX AC يء يئه/304 يء
SFX AC يء يئه/305 يء
	
	
# Mots مفرد + جمع تكسير نكرة/إضافة ضمير غير عاقل	
# Cas SnN  قلم-جلسة-وحمى-جزء-خطأ-مَبَادِئُ-تكافُؤ -نداء-نشوء-مجيء	
	
SFX	AD	Y	24	
SFX AD 0 ه/306 [^ةىءأؤئ]
SFX AD ة ته/306 ة
SFX AD ى اه/306 ى
SFX AD ء ؤه/307 [^اوي]ء
SFX AD ء أه/308 [^اوي]ء
SFX AD ء ئه/309 [^اوي]ء
SFX AD أ ؤه/307 أ
SFX AD أ أه/308 أ
SFX AD أ ئه/309 أ
SFX AD ئ ئه/307 ئ
SFX AD ئ ئه/308 ئ
SFX AD ئ ئه/309 ئ
SFX AD ؤ ؤه/307 ؤ
SFX AD ؤ ؤه/308 ؤ
SFX AD ؤ ئه/309 ؤ
SFX AD اء اؤه/307 اء
SFX AD اء اءه/308 اء
SFX AD اء ائه/309 اء
SFX AD وء وؤه/307 وء
SFX AD وء وءه/308 وء
SFX AD وء وئه/309 وء
SFX AD يء يئه/307 يء
SFX AD يء يئه/308 يء
SFX AD يء يئه/309 يء
	
# Mots مفرد يقبل التاء ((المعلم/المعلمة)  معرف	
# Cas SnT  المعلم-المعلم~ة	
	
SFX	BA	Y	2	
SFX BA 0 0/298 .
SFX BA 0 ة/298 .
	
# Mots مفرد يقبل التاء (معلم/معلمة)  نكرة/إضافة منفصلة	
# Cas SnT  معلم-معلم~ة	
	
SFX	BB	Y	3	
SFX BB 0 0/300 .
SFX BB 0 ة/300 .
SFX BB 0 ةً/310 .
	
# Mots مفرد يقبل التاء (معلم/معلمة)  نكرة/إضافة ضمير عاقل	
# Cas SnT  معلمهم-معلم~تهم	
	
SFX	BC	Y	2	
SFX BC 0 0/311 .
SFX BC 0 ته/302 .
	
# Mots مفرد يقبل التاء (معلم/معلمة)  نكرة/إضافة  ضمير غير عاقل	
# Cas SnT معلمه-معلم~ته 	
	
SFX	BD	Y	2	
SFX BD 0 0/312 .
SFX BD 0 ته/306 .
	
# Mots مثنى عادي معرف	
# Cas DnN  القلم/القلمان-القلمين، الحلسة/الجلستان-الجلستين	
	
SFX	CA	Y	4	
SFX CA 0 ان/313 [^ة]
SFX CA 0 ين/314 [^ة]
SFX CA ة تان/313 ة
SFX CA ة تين/314 ة
	
	
# Mots مثنى عادي نكرة/إضافة منفصلة	
# Cas DnN قلم/قلمان-قلمين، جلسة/جلستان-جلستين	
	
SFX	CB	Y	8	
SFX CB 0 ان/315 [^ة]
SFX CB 0 ا/315 [^ة]
SFX CB 0 ين/316 [^ة]
SFX CB 0 ي/316 [^ة]
SFX CB ة تان/315 ة
SFX CB ة تا/315 ة
SFX CB ة تين/316 ة
SFX CB ة تي/316 ة
	
# Mots مثنى عادي نكرة/إضافة ضمير عاقل	
# Cas DnN  قلم/قلما-قلماهم-قلمي-قلميهم، جلسة/جلستا-جلستاهم-جلستي-جلستيهم	
	
SFX	CC	Y	4	
SFX CC 0 ا/317 [^ة]
SFX CC 0 ي/318 [^ة]
SFX CC ة تا/317 ة
SFX CC ة تي/318 ة
	
# Mots مثنى عادي نكرة/إضافة ضمير غير عاقل	
# Cas DnN  قلم/قلما-قلماه-قلمي-قلميه، جلسة/جلستا-جلستاه-جلستي-جلستيه	
	
SFX	CD	Y	4	
SFX CD 0 ا/319 [^ة]
SFX CD 0 ي/320 [^ة]
SFX CD ة تا/319 ة
SFX CD ة تي/320 ة
	
#  الإضافة اللفضية للمثنى العادي (صفة)	
# Mots الإضافة اللفضية لمثنى عادي (صفة)	
# Cas DnN  دون اعتبار لإضافة ضمير متصل (حالة اسم الفاعل مرحليًأ)	
	
SFX	CE	Y	4	
SFX CE 0 ا/313 [^ة]
SFX CE 0 ي/314 [^ة]
SFX CE ة تا/313 ة
SFX CE ة تي/314 ة
	
	
	
	
	
# Mots مثنى عادي  مفرده يقبل التاء  (المعلمان/المعلمتان) معرف	
# Cas DnT  المعلم/المعلمان-المعلمين، المعلم/المعلم~تان-المعلم~تين	
	
SFX	DA	Y	4	
SFX DA 0 ان/313 .
SFX DA 0 ين/314 .
SFX DA 0 تان/313 .
SFX DA 0 تين/314 .
	
# Mots مثنى عادي مفرده يقبل التاء   (معلمان/معلمتان)  نكرة/إضافة منفصلة	
# Cas DnT  معلم/معلمان-معلمين، معلم/معلمتان-معلمتين	
	
SFX	DB	Y	8	
SFX DB 0 ان/315 .
SFX DB 0 ا/315 .
SFX DB 0 ين/316 .
SFX DB 0 ي/316 .
SFX DB 0 تان/315 .
SFX DB 0 تا/315 .
SFX DB 0 تين/316 .
SFX DB 0 تي/316 .
	
# Mots مثنى عادي مفرده يقبل التاء   (معلمان/معلمتان) نكرة/إضافة ضمير عاقل	
# Cas DnT  معلم/معلما-معلماهم-معلمي-معلميهم، معلم/معلمتا-معلمتاهم-معلمتي-معلمتيهم	
	
SFX	DC	Y	4	
SFX DC 0 ا/317 .
SFX DC 0 ي/318 .
SFX DC 0 تا/317 .
SFX DC 0 تي/318 .
	
# Mots مثنى عادي مفرده يقبل التاء   (معلمان/معلمتان) نكرة/إضافة	
# Cas DnT  معلم/معلما-معلماه-معلمي-معلميه، معلم/معلمتا-معلمتاه-معلمتي-معلمتيه	
	
SFX	DD	Y	4	
SFX DD 0 ا/319 .
SFX DD 0 ي/320 .
SFX DD 0 تا/319 .
SFX DD 0 تي/320 .
	
# Cas DnT  الإضافة اللفضية البسيطة لمثنى عادي، يقبل مفرده التاء (صفة)	
# Mots االإضافة اللفضية لمثنى عادي، يقبل مفرده التاء (صفة)	
# Cas DnT	
	
SFX	DE	Y	4	
SFX DE 0 ا/313 .
SFX DE 0 ي/314 .
SFX DE 0 تا/313 .
SFX DE 0 تي/314 .
	
	
# Mots مثنى المقصور اليائي  - معرف	
# Cas Dy  الفتى/الفتيان-الفتيين- المستشفى/المستشفيان	
	
SFX	EA	Y	4	
SFX EA ى يان/313 ى
SFX EA ى يين/314 ى
SFX EA ا يان/313 ا
SFX EA ا يين/314 ا
	
# Mots مثنى المقصور اليائي - نكرة/إضافة منفصلة	
# Cas Dy فتى/فتيان-فتيين- مستشفى/مستشفيان	
	
SFX	EB	Y	8	
SFX EB ى يان/315 ى
SFX EB ى يا/315 ى
SFX EB ى يين/316 ى
SFX EB ى يي/316 ى
SFX EB ا يان/315 ا
SFX EB ا يا/315 ا
SFX EB ا يين/316 ا
SFX EB ا يي/316 ا
	
# Mots مثنى المقصور اليائي - نكرة/إضافة ضمير عاقل	
# Cas Dy  فتى/فتيا-فتياهم-فتيي-فتييهم	
	
SFX	EC	Y	4	
SFX EC ى يا/317 ى
SFX EC ى يي/318 ى
SFX EC ا يا/317 ا
SFX EC ا يي/318 ا
	
# Mots مثنى المقصور اليائي - نكرة/إضافة ضمير  غير عاقل	
# Cas Dy  فتى/فتيا-فتياه-فتيي-فتييه	
	
SFX	ED	Y	4	
SFX ED ى يا/319 ى
SFX ED ى يي/320 ى
SFX ED ا يا/319 ا
SFX ED ا يي/320 ا
	
	
#  الإضافة اللفضية لمثنى المقصور اليائي (صفة)	
# Cas Dy (possible??)	
	
# Mots االإضافة اللفضية لمثنى المقصور اليائي (صفة)~ضمير عاقل	
	
SFX	EE	Y	4	
SFX EE ى يا/321 ى
SFX EE ى يي/322 ى
SFX EE ا يا/321 ا
SFX EE ا يي/322 ا
	
	
# Mots مثنى  المقصور الواوي والممدود بهمزة تأنيث او  همزة منقلبة من حرف أصلي- معرف	
# Cas Dw  العصا/العصوان 	
# Cas Dw  الممسى/الممسوان-الممسوين، العصا/العصوان-العصوين، السمراء/السمراوان-السمراوين، السماء/السماوان-السوامين (ويجوز أيضًا السماءان-السماءين) 	
	
SFX	FA	Y	6	
SFX FA ى وان/313 ى
SFX FA ى وين/314 ى
SFX FA ا وان/313 ا
SFX FA ا وين/314 ا
SFX FA ء وان/313 اء
SFX FA ء وين/314 اء
	
# Mots مثنى المقصور الواوي والممدود بهمزة تانيث او  همزة منقلبة من حرف أصلي- نكرة/إضافة منفصلة	
# Cas Dw  ممسى/ممسوان-ممسوين، عصا/عصوان-عصوين، سمراء/سمراوان-سمراوين، سماء/سماوان-سوامين (ويجوز أيضًا سماءان-سماءين) 	
SFX	FB	Y	12	
SFX FB ى وان/315 ى
SFX FB ى وا/315 ى
SFX FB ى وين/316 ى
SFX FB ى وي/316 ى
SFX FB ا وان/315 ا
SFX FB ا وا/315 ا
SFX FB ا وين/316 ا
SFX FB ا وي/316 ا
SFX FB ء وان/315 اء
SFX FB ء وا/315 اء
SFX FB ء وين/316 اء
SFX FB ء وي/316 اء
	
# Mots مثنى المقصور الواوي والممدود بهمزة تانيث او  همزة منقلبة من حرف أصلي- نكرة/إضافة ضمير عاقل	
# Cas Dw   ممسى/ممساوا-ممساواهم-ممسوي-ممسويهم، عصا/عصوا-عصواهم-عصوي-عصويهم، سمراء/سمراوا-سمراواهم-سمراوي-سمراويهم، سماء/سماوا-سماواهم-سماوي-سماويهم (ويجوز أيضًا سماءان-سماءا-سماءاهم-سماءين-سماءي-سماءيهم)	
	
SFX	FC	Y	6	
SFX FC ى وا/317 ى
SFX FC ى وي/318 ى
SFX FC ا وا/317 ى
SFX FC ا وي/318 ى
SFX FC ء وا/317 اء
SFX FC ء وي/318 اء
	
# Mots مثنى المقصور الواوي والممدود بهمزة تانيث او  همزة منقلبة من حرف أصلي- نكرة/إضافة ضمير غير عاقل	
# Cas Dw   ممسى/ممساوا-ممساواه-ممسوي-ممسويه، عصا/عصوا-عصواه-عصوي-عصويه، سمراء/سمراوا-سمراواه-سمراوي-سمراويه، سماء/سماوا-سماواه-سماوي-سماويه (ويجوز أيضًا سماءان-سماءا-سماءاه-سماءين-سماءي-سماءيه) 	
	
SFX	FD	Y	6	
SFX FD ى وا/319 ى
SFX FD ى وي/320 ى
SFX FD ا وا/319 ى
SFX FD ا وي/320 ى
SFX FD ء وا/319 اء
SFX FD ء وي/320 اء
	
#  الإضافة اللفضية لمثنى المقصور الواوي (صفة)	
#  Cas Dw  (possible??) 	
	
# Mots االإضافة اللفضية لمثنى المقصور الواوي (صفة)~ضمير عاقل	
	
SFX	FE	Y	6	
SFX FE ى وا/313 ى
SFX FE ى وي/314 ى
SFX FE ا وا/313 ى
SFX FE ا وي/314 ى
SFX FE ء وا/313 اء
SFX FE ء وي/314 اء
	
	
# Mots مثنى المهموز  والممدود بهمزة أصلية- معرف	
# Cas Dz  الجزء/الجزءان-الجزأين، الدفء/الدفئان-الدفأين، النداء النداءان-النداءين، النشوء/النشوءان-النشوءين، المجيء/المجيئان-المجيئين، "الإمرئ"/ئان-ئين، التكافؤ/التكافؤان-التكافؤين، الخطأ/الخطآن-الخطأين   	
	
SFX	GA	Y	16	
SFX GA ء ءان/313 [ذدرز]ء
SFX GA ء أين/314 [ذدرز]ء
SFX GA ء ئان/313 [^ذدرزاوي]ء
SFX GA ء أين/314 [^ذدرزاوي]ء
SFX GA ء ءان/313 اء
SFX GA ء ءين/314 اء
SFX GA ء ءان/313 وء
SFX GA ء ءين/314 وء
SFX GA ء ئان/313 يء
SFX GA ء ئين/314 يء
SFX GA ئ ئان/313 ئ
SFX GA ئ ئين/314 ئ
SFX GA ؤ ؤان/313 ؤ
SFX GA ؤ ؤين/314 ؤ
SFX GA أ آن/313 أ
SFX GA أ أين/314 أ
	
	
# Mots مثنى المهموز  والممدود بهمزة أصلية- نكرة/إضافة منفصلة	
# Cas Dz  جزء/جزءان-جزأين، دفء/دفئان-دفأين، نداء نداءان-نداءين، نشوء/نشوءان-نشوءين، مجيء/مجيئان-مجيئين، "إمرئ"/ئان-ئين، تكافؤ/تكافؤان-تكافؤين، خطأ/خطآن-خطأين   	
	
SFX	GB	Y	32	
SFX GB ء ءان/315 [ذدرز]ء
SFX GB ء ءا/315 [ذدرز]ء
SFX GB ء أين/316 [ذدرز]ء
SFX GB ء أي/316 [ذدرز]ء
SFX GB ء ئان/315 [^ذدرزاوي]ء
SFX GB ء ئا/315 [^ذدرزاوي]ء
SFX GB ء أين/316 [^ذدرزاوي]ء
SFX GB ء أي/316 [^ذدرزاوي]ء
SFX GB ء ءان/315 اء
SFX GB ء ءا/315 اء
SFX GB ء ءين/316 اء
SFX GB ء ءي/316 اء
SFX GB ء ءان/315 وء
SFX GB ء ءا/315 وء
SFX GB ء ءين/316 وء
SFX GB ء ءي/316 وء
SFX GB ء ئان/315 يء
SFX GB ء ئا/315 يء
SFX GB ء ئين/316 يء
SFX GB ء ئي/316 يء
SFX GB ئ ئان/315 ئ
SFX GB ئ ئا/315 ئ
SFX GB ئ ئين/316 ئ
SFX GB ئ ئي/316 ئ
SFX GB ؤ ؤان/315 ؤ
SFX GB ؤ ؤا/315 ؤ
SFX GB ؤ ؤين/316 ؤ
SFX GB ؤ ؤي/316 ؤ
SFX GB أ آن/315 أ
SFX GB أ آ/315 أ
SFX GB أ أين/316 أ
SFX GB أ أي/316 أ
	
# Mots مثنى المهموز  والممدود بهمزة أصلية- نكرة/إضافة ضمير عاقل	
# Cas Dz  جزء/جزءا-جزءاهم-جزأي-جزأيهم، دفء/دفئا-دفئاهم-دفأي-دفأيهم، همداء/همداءا-همداءاهم-همداءي-همداءيهم، نشوء/نشوءا-نشوءاهم-نشوءي-نشوءيهم، مجيء/مجيئا-مجيئاهم-مجيئي-مجيئيهم، "إمرئ"/ئا~هم-ئي~هم، تكافؤ/تكافؤا-تكافؤاهم-jكافؤي-تكافؤيهم، خطأ/خطآ-خطآهم-خطأي-خطأيهم   	
	
SFX	GC	Y	16	
SFX GC ء ءا/317 [ذدرز]ء
SFX GC ء أي/318 [ذدرز]ء
SFX GC ء ئا/317 [^ذدرزاوي]ء
SFX GC ء أي/318 [^ذدرزاوي]ء
SFX GC ء ءا/317 اء
SFX GC ء ءي/318 اء
SFX GC ء ءا/317 وء
SFX GC ء ءي/318 وء
SFX GC ء ئا/317 يء
SFX GC ء ئي/318 يء
SFX GC ئ ئا/317 ئ
SFX GC ئ ئي/318 ئ
SFX GC ؤ ؤا/317 ؤ
SFX GC ؤ ؤي/318 ؤ
SFX GC أ آ/317 أ
SFX GC أ أي/318 أ
	
# Mots مثنى المهموز  والممدود بهمزة أصلية- نكرة/إضافة ضمير غير عاقل	
# Cas Dz  جزء/جزءا-جزءاه-جزأي-جزأيه، دفء/دفئا-دفئاه-دفأي-دفأيه، همداء/همداءا-همداءاه-همداءي-همداءيه، نشوء/نشوءا-نشوءاه-نشوءي-نشوءيه، مجيء/مجيئا-مجيئاه-مجيئي-مجيئيه، "إمرئ"/ئا~ه-ئي~ه، تكافؤ/تكافؤا-تكافؤاه-jكافؤي-تكافؤيه، خطأ/خطآ-خطآه-خطأي-خطأيه   	
	
SFX	GD	Y	16	
SFX GD ء ءا/319 [ذدرز]ء
SFX GD ء أي/320 [ذدرز]ء
SFX GD ء ئا/319 [^ذدرزاوي]ء
SFX GD ء أي/320 [^ذدرزاوي]ء
SFX GD ء ءا/319 اء
SFX GD ء ءي/320 اء
SFX GD ء ءا/319 وء
SFX GD ء ءي/320 وء
SFX GD ء ئا/319 يء
SFX GD ء ئي/320 يء
SFX GD ئ ئا/319 ئ
SFX GD ئ ئي/320 ئ
SFX GD ؤ ؤا/319 ؤ
SFX GD ؤ ؤي/320 ؤ
SFX GD أ آ/319 أ
SFX GD أ أي/320 أ
	
# Cas Dz  الإضافة اللفضية لمثنى المهموز  والممدود بهمزة أصلية (صفة)	
# Cas Dz  دون اعتبار لإضافة ضمير متصل (حالة اسم الفاعل مرحليًأ)	
	
# Mots االإضافة اللفضية لمثنى المهموز والممدود بهمزة أصلية (صفة)	
# Cas Dz 	
	
SFX	GE	Y	16	
SFX GE ء ءا/313 [ذدرز]ء
SFX GE ء أي/314 [ذدرز]ء
SFX GE ء ئا/313 [^ذدرزاوي]ء
SFX GE ء أي/314 [^ذدرزاوي]ء
SFX GE ء ءا/313 اء
SFX GE ء ءي/314 اء
SFX GE ء ءا/313 وء
SFX GE ء ءي/314 وء
SFX GE ء ئا/313 يء
SFX GE ء ئي/314 يء
SFX GE ئ ئا/313 ئ
SFX GE ئ ئي/314 ئ
SFX GE ؤ ؤا/313 ؤ
SFX GE ؤ ؤي/314 ؤ
SFX GE أ آ/313 أ
SFX GE أ أي/314 أ
	
	
# Mots Pf  جمع مؤنث سالم  (ضمنه المقصور اليائي أما الواوي فيلحق بملف القاموس!) - معرف	
# Cas Pf  الانتصار/الانتصارات، الجلسة/الجلسات، المباراة/المباريات، مفاجأة/المفاجآت، "الجزء"/"الجزءات"، النداء/النداءات (الممدود اليائي)، النشوء/النشوءات، المجيء/المجيئات، "الإمرئ"/"الإمرئات"، التكافُؤ/التكافؤات، "الخطأ"/"الخطآت"، الهدى/الهديات، الرضا/الرضيات	
	
